【裁判字號】    98,交聲,568
【裁判日期】    980511
【裁判案由】    聲明異議
【裁判全文】
臺灣彰化地方法院交通事件裁定         98年度交聲字第568號
原處分機關  交通部公路總局臺中區監理所彰化監理站
異  議  人  甲○○
即受處分人
上列受處分人因違反道路交通管理處罰條例案件，對於交通部公
路總局臺中區監理所彰化監理站中華民國98年4月24日所為之處
分（彰監四字第裁64-I00000000號裁決書），聲明異議，本院裁
定如下：
    主    文
異議駁回。
    理    由
一、異議意旨略以：異議人即受處分人（下稱受處分人）甲○○
    於民國98年4月3日中午12時25分許，騎乘車牌號碼NOT-223
    號重型機車行經彰化縣彰化市○○路與和美路口，但因該路
    口所劃設兩段式左轉白線非常不清楚，很模糊，以為沒有設
    置兩段式左轉，所以看到左轉燈時，即直接左轉至彰美路而
    遭員警攔停，覺得非常冤枉云云。
二、按汽車駕駛人轉彎時，不依標誌、標線、號誌指示者，處新
    臺幣（下同）600元以上1800元以下罰鍰，並記違規點數1點
    ，道路交通管理處罰條例第48條第1項第2款、第63條第1項
    第1款分別定有明文。又道路交通安全處罰條例所稱之標線
    ，依該條例第3條第6款規定係指管制道路交通，表示警告、
    禁制、指示，而在路面或其他設施上劃設之線條、圖形或文
    字；所稱汽車，依該條例第3條第8款規定，亦包括機器腳踏
    車在內。
三、經查，受處分人騎乘車牌號碼NOT-223號重型機車，於98年4
    月3日中午12時25分許，行經彰化縣彰化市○○路與和美路
    口，因「未依兩段式左轉」違規，遭員警開單舉發之事實，
    業據受處分人坦承不諱，並有上揭裁決書、彰化縣警察局舉
    發違反道路交通管理事件通知單及彰化縣警察局和美分局和
    警分五字第0980007184號函各1份在卷可稽。受處分人雖辯
    稱因地面標線不清而未兩段式左轉云云。惟查，該路口除地
    面畫有機車待轉區標線外，紅綠燈號誌旁亦設有兩段式左轉
    之交通標誌，有該路口照片附卷可憑，則無論依上開任一指
    示，機車駕駛人行經該路口均應採取兩段式左轉，且依臺灣
    地區各都市之現況，機車行駛至交岔路口欲左轉時，向以待
    轉為原則，受處分人既為用路人，對此自不能諉為不知，是
    其前開所辯，顯不足採。從而，原處分機關依前揭規定裁處
    罰鍰，即無不當，本件聲明異議為無理由，應予駁回。
四、據上論斷，應依道路交通管理處罰條例第87條第2項、道路
    交通案件處理辦法第19條，裁定如主文。
中    華    民    國    98    年    5     月    11    日
                  交通法庭    法  官  蔡家瑜
以上正本證明與原本無異。
如不服本裁定，應於裁定送達後五日內向本院提出抗告狀 (須附
繕本 )。
中    華    民    國    98    年    5     月    11    日
                              書記官  陳秀鳳


司法院資訊處製作；財團法人民間司法改革基金會備份。
